【裁判字號】    97,簡上,157
【裁判日期】    971231
【裁判案由】    詐欺
【裁判全文】
臺灣花蓮地方法院刑事判決             97年度簡上字第157號
上  訴  人
即  被  告  甲○○
上列上訴人即被告因詐欺案件，不服本院花蓮簡易庭中華民國97
年9 月24日97年度玉簡字第91號第一審判決（聲請簡易判決處刑
案號97年度偵字第2111號），提起上訴，本院管轄之第二審合議
庭判決如下：
    主  文
上訴駁回。
    事實及理由
一、本案經本院審理結果，認第一審判決被告即上訴人甲○○犯
    幫助詐欺罪，處有期徒刑4 月，如易科罰金，以新臺幣（下
    同）1,000元折算1日，其認事用法及量刑均無不當，應予維
    持，並引用第一審簡易判決書記載之事實、證據及理由。
二、被告上訴意旨略以：伊於96年8 月間之某日將行動電話遺失
    ，並未將門號0000000000號SIM卡交予詐欺集團使用云云。
三、按被告以外之人於審判外之言詞或書面陳述，除法律有規定
    者外，不得作為證據。又被告以外之人於偵查中向檢察官所
    為之陳述，除顯有不可信之情況者外，得為證據；被告以外
    之人於審判外之陳述，經當事人於審判程序同意作為證據，
    法院審酌該言詞陳述或書面陳述作成時之情況，認為適當者
    ，亦得為證據。當事人、代理人或辯護人於法院調查證據時
    ，知有第159條第1項不得為證據之情形，而未於言詞辯論終
    結前聲明異議者，視為有前項之同意，刑事訴訟法第159 條
    第1項、第159條之1第2項及第159條之5分別定有明文。查證
    人即被害人林君憲於警詢時之陳述，雖不合刑事訴訟法第15
    9條第1項得為證據之要件，惟公訴人、被告對於上開審判外
    之言詞陳述，均業於本院準備程序中表示無意見，且迄於本
    案言詞辯論終結前亦未聲明異議，而本院審酌其言詞陳述作
    成之情況，核無違法取證及證明力明顯過低之瑕疵，亦認為
    以之作為證據為適當，上開證人林君憲於警詢時之陳述具有
    證據能力。
四、經查，林君憲於96年8月30日左右，在YAHOO拍賣網站欲購買
    BMW X3之汽車，該拍賣網站由自稱「劉俊傑」之成年人與林
    君憲洽談，並留甲○○所申辦之上述門號作為聯絡之用，致
    林君憲因而陷於錯誤為購買該車，而於同年8月30日下午5時
    許，先匯30,000元訂金至黃致文遭人冒名申辦之土地銀行淡
    水分行000000000000號帳戶內（黃致文另由臺灣臺北地方法
    院檢察署檢察官為不起訴處分）。嗣林君憲再於同年9 月28
    日分別匯款5,000元、630,000元至「劉俊傑」所指定之賴志
    偉所申辦聯邦銀行樹林分行000000000000000 號帳戶內（賴
    志偉另由臺灣板橋地方法院檢察署檢察官聲請簡易判決處刑
    ）作為車款。又於同日經「劉俊傑」以保養上開車輛，準備
    交車為由，要求再匯款30,000元，至「劉俊傑」所指定之邱
    國益所申辦渣打銀行環北分行000000000000號帳戶內（邱國
    益另由臺灣桃園地方法院檢察署檢察官偵查中）。嗣「劉俊
    傑」告知林君憲660,000 元已收到，並表示不會交付車輛，
    林君憲始知受騙等情，業據證人林君憲於警詢證述明確，此
    外並有黃致文臺灣土地銀行淡水分行帳號000000000000號帳
    戶、賴志偉所申辦之聯邦銀行000000000000000 號帳戶、邱
    國益所申辦之渣打銀行環北分行000000000000號帳戶開戶及
    交易資料、被告上述門號之申辦資料各1 份及被害人林君憲
    郵局跨行匯款申請書3 份在卷足參，堪信為真實。被告雖辯
    稱未將上開門號交付予詐欺集團使用，然：被告於96年8 月
    間購買上開門號之行動電話，所使用之費率為月租費990 元
    ，購買後1 星期即遺失，被告遺失後未即時辦理掛失或停話
    手續，至同年12月14日始至遠傳電信股份有限公司花蓮門市
    辦理終止門號租用手續等情，業據被告於本院審理時供述在
    卷，此外並有被告庭呈違約金明細表及遠傳電信股份有限公
    司上開門號之繳費紀錄各1 份在卷可稽，是被告若未將上開
    門號交予他人使用，何以遺失後不先以電話將上開門號辦理
    停話或掛失，而甘冒他人盜打之風險，及負擔每月高額之月
    租費，且被告於同年8月31日、10月23日、12月5日及12月14
    日陸續繳付月租費及通話費160元、3,591元、6,280元、2,3
    21元，有上開繳費紀錄在卷足參，被告如確係遺失，亦應於
    繳費當時一併辦理掛失，焉有仍陸續繳費之理。又被告空言
    上開手機及門號遺失，並未提出任何證據，以資佐證，被告
    辯稱門號及行動電話遺失云云，顯係臨訟杜撰之詞，尚難採
    信。
五、綜上所述，原審據此認定被告係犯幫助詐欺罪，並無不當，
    被告上訴理由請求撤銷原判，為無罪之諭知，並無理由，應
    予駁回。
據上論斷，應依刑事訴訟法第455條之1第3項、第368 條、第373
條，判決如主文。
本案經檢察官張立中到庭執行職務。
中    華    民    國    97    年    12    月    31    日
                  刑事第三庭    審判長法  官  李世華
                                      法  官  許乃文
                                      法  官  湯國杰
上列正本證明與原本無異。
本件不得上訴。
中    華    民    國    97    年    12    月    31    日
                                      書記官


司法院資訊處製作；財團法人民間司法改革基金會備份。
